

# Junior Kaningini L.

Expert en Machine Learning et en Sécurité Informatique

- Lukala 50/Ngaliema/RDC
- ▶ Email: nkaningini@aimsammi.org

Tel: +243817138062

- +243817138062 (WhatsApp)
- GitHub
- LinkedIn
- Page Web

# Compétences

HTML+CSS+PHP+JS	7+ Years
Python,Java,C#,VB	8+ Years
Cyber security	4+ Years.
Network Management	6+ Years.
System Linux, Windows	6+ Years.
Web development	6+ Years.
Machine Learning	3 Years.
Blockchain	3+ Years.
Internet of things	3+ Years.
Cloud computing	3+ Years.
Latex	4+ Years.

# Langues

Français	++++
Anglais	+++
Swahili	++++
Lingala	++++

## Résumé

Je suis un chercheur passionné par l'apprentissage automatique (analyse de données), la sécurité informatique et les réseaux informatiques. Je suis titulaire d'un master en intelligence artificielle que j'ai obtenu en décembre 2022 à l'African Masters Of Machine Intelligence (AMMI). Je suis également titulaire d'un Master en Sciences Mathématiques avec une spécialisation en sécurité informatique que j'ai obtenu en février 2021 à l'Institut Africain des Sciences Mathématiques (AIMS SENEGAL) qui est une école d'excellence en Afrique et d'une Licence en Génie Informatique du Département de Mathématiques et Informatique de la Faculté des Sciences de l'Université de Kinshasa. J'ai une grande expérience en science des données, apprentissage automatique et sécurité informatique. Je suis également un développeur web avec une solide expérience dans l'administration des réseaux informatiques et des systèmes d'exploitation. J'ai de l'expérience également en gestion des ressources humaines, en gestion et administration de projets, et en gestion publique. Je m'adapte aux nouvelles situations et possède des compétences en matière d'analyse et de résolution de problèmes.

## **Expérience**

## Data Scientist | AGINET

Aginet Sarl

Fév 2023 - Maintenant

En tant que Data Scientist de l'entreprise, je suis chargé de faire l'analyse de données, de faire parler ces données et d'intéprpréter le résultat. Je propose des nouveaux modèles machine learning et de modèles mathématiques pour bien optimiser les analyses.

## Assistant de IT Manager | AIMS-Senegal

Fév 2021 - Août 2021

African Institute for Mathematical Sciences

En tant qu'assistant du responsable informatique, j'ai dû concevoir et mettre en place une application de gestion pour le centre AIMS-SENEGAL comprenant plusieurs fonctionnalités telles que l'analyse des données, la sécurité du système d'information, la gestion financière, la gestion académique. La sécurité du système d'information et l'administration du système étaient aussi parmi mes tâches.

#### Stagiaire chez AIMS-SENEGAL

Octobre 2020-Fév 2021

African Institute for Mathematical Sciences

Le stage se déroulait au sein du département informatique où j'étais l'assistant du responsable informatique. Pendant le stage, mes tâctes étaient de garantir la sécurité du réseau informatique du centre, le monitoring du réseau, analyser les vulnérabilités du réseau, et aussi faire l'audit du système d'information de AIMS SENEGAL

#### CEO de JKnTech

Mars 2019 - Maintenant

Kinshasa / République Démocratique du Congo

JKnTech est une entreprise technologique multisectorielle opérant dans plusieurs domaines technologiques, notamment l'analyse de données, le développement d'applications, la sécurité des systèmes d'information, l'Internet des objets (IoT), la technologie Blockchain, l'administration de réseaux et l'administration de systèmes (Linux, Windows), etc.

#### Président national de PPJ | RDC

Sept 2015 - Maintenant

Podium populaire des Jeunes

PPJ est une plateforme pour les jeunes avec plusieurs objectifs dans différents domaines dont l'éducation, l'environnement, l'agriculture, les nouvelles technologies de l'information, etc. Je coordonne toutes les activités nationales de l'organisation.

**Education** 

31 Janvier 2022- Déc 2022

#### Master en intelligence artificielle

African Institute of Mathematical Sciences (AIMS-Senegal)

Programme de Machine Learning

Sept 2019 - Fév 2021

#### Master en Mathématiques

African Institute of Mathematical Sciences (AIMS-Senegal)

Option: Sécurité Informatique

Sept 2014 - Sept 2016

# Diplôme de licence en Mathématiques et Informatique

Université de Kinshasa / RDC

Option : Génie Informatique

Sept 2011 - Sept 2014

#### Diplôme de Graduat en Sciences

Université de Kinshasa / RDC

Juillet 2010

# Diplôme d'Etat en Mathématiques et Physique

Institut Kalumbwa / RDC / Sud-Kivu / Shabunda

# Intérêts

- Machine Learning
- Deep Learning
- Operational Research
- IBM Cloud, Coursera
- Voyage
- Musique
- Sport : Football, Course à pied

## Assistant à l'UNIKIN | RDC

Université de Kinshasa en RDC

Mes tâches : Sécurité informatique, Système d'exploitation, Réseau informatique, Architecture informatique, Architecture des systèmes téléinformatiques, Conception des systèmes d'exploitation, Développement des applications, etc...

## Stagiaire au sein du département informatique du

Sept 2016 - Mars 2017

Ministère des Finances / KINSHASA (RDC)

Avec pour mission de gérer l'application de paie du Ministère

Octobre 2022 : | Supervised Machine Learning: Regression and Classification

MAI 2022 : Certifié en Cybersecurity Intro MAI 2022 : Certifié en Machine Learning V2

JUILLET 2021: Python for Data Science, Al and Development

 $Ao\hat{u}$ T 2020: Certifié en Responsive Web Design  $Ao\hat{u}$ T 2020: Certifié en Blockchain Basics  $Ao\hat{u}$ T 2020: Certifié en Cryptography

AOÛT 2020 : Certifié en HTML, CSS, and Javascript for Web Developers

Août 2020 : Certifié en Hardware Security

JUILLET 2020 : Certifié en the Usable Security

JUIN 2020 : Google Cloud Platform Fundamentals: Core Infrastructure
MAI 2020 : Certifié en the Blockchain and Cryptocurrency Explained
MAI 2020 : Certifié en Industrial IoT on Google Cloud PlatformCertifié en

AVRIL 2020 : Certifié en Blockchain: Foundations and Use Cases

AVRIL 2020 : Certifié en Build the Voting Application using Blockchain

AVRIL 2020 : Certifié en Cyber Threats and Attack Vectors

AVRIL 2020 : Certifié en Python /IBM

AVRIL 2020 : Certifié en Enterprise System Management and Security

MARS 2020 : Certifié en Identify and Investigate Cybersecurity Threats /IBM

FÉVRIER 2020 : Certifié en Cloud Computing /IBM FÉVRIER 2020 : Certifié en Cyber Security /IBM

FÉVRIER 2020 : | Certifié en Internet of Things (IoT) /IBM

JANVIER 2020 : | Certifié en Blockchain Intro /IBM

MAI 2018 : Certifié en Linux System Administration

Ref: Campus Numérique Fraconcophone(DRC/KINSHASA)

FÉVRIER : Certifié en Linux Network administration

Ref: Campus Numérique Fraconcophone(DRC/KINSHASA)

MARS 2016 : Interface-Homme-Machine (IHM)

## Conférences

Août 2022 : Cryptography and Number Theory/CIMPA Senegal

 ${\tt Juin}\ 2022: \quad \hbox{A mathematical modelling perspective on ecology, biodiversity/Senegal}$ 

Août 2021 : Summer School on Quantum Thermodynamics/Zurich University

MAI 2018 : Algorithmic arithmetic and cryptography/CIMPA-DRC

## Références

Pierre Kasengedia Motumbe

POSITION: Professeur à l'ISTA KINSHASA EMAIL: pierre.kasengedia@ista.ac.cd

Professeur Mouhamed Moustapha Fall

POSITION: Président du centre de AIMS Senegal mouhamed.m.fall@aims-senegal.org
Pierre Kafunda Katalay

POSITION: Professeur à l'université de KINSHASA

EMAIL: kafundakatalay@gmail.com